【裁判字號】    95,訴緝,37
【裁判日期】    951031
【裁判案由】    違反毒品危害防制條例
【裁判全文】
臺灣雲林地方法院刑事判決              95年度訴緝字第37號
公  訴  人  臺灣雲林地方法院檢察署檢察官
被      告  甲○○
                    （現於雲林第二監獄執行中）
上列被告因違反毒品危害防制條例案件，經檢察官提起公訴（95
年度毒偵字第202 號），檢察官並當庭擴張犯罪事實，請求審判
（臺灣雲林地方法院檢察署95年度毒偵字第425 號、臺灣基隆地
方法院檢察署95年度毒偵字第826 號），被告於準備程序中就被
訴事實為有罪之陳述，本院合議庭裁定由法官一人進行簡式審判
程序，判決如下：
    主  文
甲○○施用第一級毒品，處有期徒刑壹年貳月，扣案之第一級毒
品海洛因壹包（淨重零點貳伍公克）沒收銷燬之，包裝上開海洛
因之包裝袋壹只、原包裝海洛因之空夾鏈袋只、注射針筒貳支
均沒收之。
壹、犯罪事實及證據名稱
一、甲○○前因施用第一、二級毒品案件，經本院裁定送觀察勒
    戒，再送強制戒治，期滿後經臺灣雲林地方法院檢察署檢察
    官於民國89年11月21日、以89年戒毒偵字第184 號為不起訴
    處分確定。又因施用第一、二級毒品案件，經本院於91年03
    月20日、以90年度訴字第391 號刑事判決判處有期徒刑10月
    、8 月，定應執行刑有期徒刑1 年4 月確定，復經本院裁定
    送強制戒治。再因施用第一級毒品案件，經臺灣嘉義地方法
    院於92年03月07日、以92年度訴字第56號刑事判決判處有期
    徒刑10月確定。其強制戒治部分，於92年05月30日執行完畢
    。其另因竊盜案件，經本院虎尾簡易庭於92年06月01日、以
    92年度虎簡字第146 號刑事簡易判決判處有期徒刑4 月確定
    。其犯上開刑事案件所處罪刑，經合併執行後，於93年09月
    13日假釋出獄，縮刑後假釋期滿日期為94年08月31日。
二、甲○○於上開強制戒治執行完畢後5 年內，亦於上開假釋期
    間內，仍不知悔悟，又施用第一級毒品海洛因（以下簡稱海
    洛因）成癮，具施用海洛因之習慣，其於94年07月間，至95
    年04月09日止，在雲林縣西螺鎮某公園內、某公共廁所內、
    某產業道路旁、及臺北市○○○路管理局臺北站內等處，以
    將海洛因置入注射針筒內施打之方式，接續施用海洛因多次
    ，約每日注射1 次。嗣於(一)95年01月23日下午02時30分許，
    在雲林縣二崙鄉○○村○○路22號前為警盤查，自其身上扣
    得已使用海洛因完畢之夾鏈袋3 只、注射針筒2 支，經警採
    尿送驗，呈嗎啡陽性反應；(二)95年04月09日下午06時20分許
    ，為警在基隆市○○路64巷1 號旁為警查獲，自其身上扣得
    海洛因1 包（淨重0.25公克），經採其尿液送驗，又呈嗎啡
    陽性反應。
三、上開犯罪事實及被告甲○○之前科紀錄，有(一)警方出具之列
    管毒品人口尿液檢體採集送驗紀錄表、(二)詮昕科技股份有限
    公司濫用藥物尿液檢驗報告、(三)昭信科技顧問股份有限公司
    濫用藥物尿液檢體檢驗報告、(四)警方查獲扣案物之照片、(四)
    法務部調查局鑑定通知書（扣案之毒品送鑑定確含海洛因成
    分，淨重0.25公克，空包裝重0.18公克）、(五)扣案之海洛因
    1 包、原包裝海洛因（已使用完畢）之夾鏈袋3 只、注射針
    筒2 支、(六)本院、臺灣嘉義地方法院上開刑事判決、檢察官
    之不起訴處分書、臺灣高等法院被告前案紀錄表、(七)被告於
    警詢、檢察官面前之供述筆錄、(八)被告於本院審理時對上開
    犯罪事實自白不諱。
四、被告所為，係犯毒品危害防制條例第10條第1 項之施用第一
    級毒品罪。被告持有毒品之低度行為為施用毒品之高度行為
    所吸收，不另論罪。按接續犯乃行為人主觀上出於一犯罪決
    意，在時間空間密接之情況下，出於數個行為（按：此乃自
    然行為，有以舉動稱之）而持續侵害同一法益之犯罪，其特
    徵在於每個行為原即足獨立成罪（反面而言，即其所實現之
    構成要件並非預定須實施數次行為始足成罪），然由於自數
    行為完成後逆溯觀察之結果，各該行為於時空密接之情況下
    ，顯然於評價上喪失其獨立性，遂將各該行為全體包括地斷
    為一罪，此與集合犯之概念，尚有不同（按：集合犯乃立法
    者於架構構成要件行為時，原即將多數同種行為之反覆實施
    預定於內，從而，實施1 次固仍足以成罪，縱使於同一意思
    下多次反覆實施，亦僅包括地成立一罪，如收集犯、散布犯
    、常業犯；施用毒品之構成要件行為，本不涵攝行為者主觀
    上反覆實施之犯意，亦即，不以施用毒品成癮為構成要件要
    素）。對於習慣犯者，依修正後刑法關於刪除連續犯規定之
    立法說明，立法者鼓勵以接續犯之概念認定被告之罪數。本
    案被告因身體不適，平均每日施打海洛因1 次，其間為警查
    獲後，仍持續施用海洛因，本院因此認定，被告於行為時，
    已施用海洛因成癮，具有施用海洛因之習慣，屬習慣犯，其
    各次施用海洛因之時空密接，乃出於施用海洛因之單一決意
    ，接續為之，為接續犯，自應論以一罪，附此敘明。
五、本院審酌：被告前已多次施用毒品，屢經法院裁定送強制戒
    治，並2 次判處有期徒刑在案，惟被告於強制戒治執行完畢
    後5 年內，未能戒除毒癮，於有期徒刑假釋期間內，仍施用
    毒品成癮，顯見被告不知悔悟，品行不良，對毒品之依賴程
    度甚深。其於本案係因罹患疾病，因而自暴自棄，平均每日
    均需施打海洛因1 次解癮，顯已染施用毒品惡習，且於本案
    施用毒品期間甚長，犯罪情節不輕，實需較長期間在監隔離
    ，期能戒除施用毒品習性，及其他一切情狀，量處如主文所
    示之刑。
六、扣案之海洛因1 包（淨重0.25公克），依法宣告沒收銷燬之
    。包裝上開海洛因之夾鏈袋1 只、及扣案原包裝海洛因之夾
    鏈袋3 只、注射針筒2 支，均為被告施用毒品所用之物，且
    為被告所有，業經被告供明在卷，均依法宣告沒收之。
貳、應適用之法條
    依刑事訴訟法第273 條之1 第1 項、第299 條第1 項前段、
    第310 條之2 、第454 條第1 項，毒品危害防制條例第10條
    第1 項、第18條第1 項前段，刑法第11條前段、第38條第1
    項第2 款。
中    華    民    國    95    年    10    月    31    日
                  刑事第五庭    法  官  侯廷昌
以上正本證明與原本無異。
如不服本判決，應於判決送達後10日內，向本院提出上訴狀（須
附繕本）。
                                書記官  馮善詮
中    華    民    國    95    年    10    月    31    日
附錄法條：
毒品危害防制條例第10條
施用第一級毒品者，處 6 月以上 5 年以下有期徒刑。
施用第二級毒品者，處 3 年以下有期徒刑。


司法院資訊處製作；財團法人民間司法改革基金會備份。
